【裁判字號】    98,訴,357
【裁判日期】    980617
【裁判案由】    強盜等
【裁判全文】
臺灣嘉義地方法院刑事判決               98年度訴字第357號
公  訴  人  臺灣嘉義地方法院檢察署檢察官
被      告  乙○○
                    現另案於臺灣嘉義戒治所戒治中
指定辯護人  本院公設辯護人辰○○
上列被告因強盜等案件，經檢察官提起公訴（98年度偵字第1798
、2191、2305、2752、3036、3037、3078、3079、3084、3143、
3144號），本院判決如下：
    主  文
乙○○犯附表所示之罪，均累犯，各處如附表所示之刑，應執行
有期徒刑拾肆年捌月，扣案Ｔ字型扳手壹支及口罩壹個均沒收。
    犯 罪 事 實
一、乙○○前因竊盜案件，經本院以90年度簡字第269號判決判
    處有期徒刑3月確定，復經本院96年度聲減字第1526號裁定
    減為有期徒刑1月15日，於民國97年2月29日縮刑期滿執行完
    畢。猶不知警惕，因染有毒癮，經濟困窘，竟基於意圖為自
    己不法所有之犯意，先後於如附表所示之犯罪時間、地點，
    以如附表所示之犯罪方式，強盜、竊盜、搶奪如附表所示辛○○等人之財物。嗣附表編號13所示被害人甲○○丈夫李昇
    慶假稱擬贖回遭搶之包包為由，與乙○○聯繫並談妥贖款及
    碰面地點後，隨即報警處理。警方即刻前往嘉義市噴水圓環
    及附近路口埋伏警力伺機而動，迨乙○○於98年2月25日凌
    晨零時零分許，騎乘附表編號11所示機車行經嘉義市○○路
    與友愛路口處，因察覺警方尾隨跟蹤，一時緊張，撞擊陳俊
    男所駕駛之車牌號碼3497 -JU自小客車，導致其人車倒地。
    乙○○於逃逸過程中，將其搶得之上開皮包（內有現金700
    元、身分證1張、健保卡1張、機車駕照1張汽車駕照1張、溪
    口農會存摺1本、健保卡1張、媽媽手冊1份）掉落在路上因
    而遺失，另警方在其身上查獲甲○○失竊之門號0000000000
    號行動電話1支（已發還甲○○）與附表編號11所示卯○○
    失竊之車牌號碼LTE-557號重型機車（已發還卯○○）等物
    扣案，因此查知上情。乙○○就逮後，於有偵查犯罪職權之
    機關或公務員發覺前，向警員坦承附表編號5至11所示犯行
    而自首接受裁判，並扣得其所有供犯罪所用之Ｔ字型扳手1
    支及口罩1個等物。
二、案經嘉義市政府警察局第一分局報告臺灣嘉義地方法院檢察
    署檢察官偵查起訴。
    理  由
一、按被告以外之人於審判外之陳述，經當事人於審判程序同意
    作為證據，法院審酌該言詞陳述或書面陳述作成時之情況，
    認為適當者，亦得為證據。當事人、代理人或辯護人於法院
    調查證據時，知有第159條第1項不得為證據之情形，而未於
    言詞辯論終結前聲明異議，視為有前項之同意，刑事訴訟法
    第159條之5定有明文。查本件認定事實所援引具傳聞性質之
    言詞或書面證據，關於證據能力，提示當事人及辯護人均對
    之表示無意見，亦未於本案言詞辯論終結前聲明異議，而本
    院審酌該等審判外陳述作成當時之過程、內容、功能等情況
    綜合判斷，認具備合法可信之適當性保障而具證據能力，得
    採為認定事實之基礎，合先敘明。
二、上開犯罪事實，業據被告乙○○坦承不諱，核與證人即被害
    人辛○○、寅○○、子○○、己○○、丁○○、壬○○、庚○○、戊○○、丙○○、闕文良、甲○○等於警詢、偵查、
    證人即被害人癸○○、丑○○於警詢中之指述及證人林美燕
    、陳俊男於警詢、證人李昇慶於警詢、偵查中之證述情節相
    符，此外，並有嘉義市政府警察局車輛尋獲電腦輸入單2份
    、被害人報告書6張、贓物認領保管單9張、路口監視器翻拍
    照片10張、扣押證物翻拍照片4張、贓物棄置現場照片2張、
    附表編號1、6、7所示犯罪現場照片4張、贓物棄置現場照片
    10張、繪製贓物棄置處略圖3張、偵查報告乙份及通聯調閱
    查詢單等件附卷可查，並扣得Ｔ字型扳手1支及口罩1個等物
    ，堪認被告等上開任意性自白與事實相符，應可採信。本件
    事證明確，被告犯行洵堪認定。
三、按強盜罪係以強暴、脅迫或他法，使人不能抗拒而取其財物
    或使其交付為構成要件。恐嚇罪係以威嚇手段，使人畏懼而
    交付所有物，其交付與否，被害人尚有意思之自由者，為構
    成要件。故以脅迫行為使人交付所有物，有時雖近似恐嚇，
    若被害人已喪失意思自由時，即已達於強盜之程度，至加暴
    行於被害人使之不能抗拒而強取財物者，其應成立強盜罪，
    更不待言；而強盜罪之所謂「不能抗拒」，係指行為人所為
    之強暴、脅迫等不法行為，就當時之具體事實，予以客觀之
    判斷，足使被害人身體上或精神上達於不能或顯難抗拒之程
    度而言（最高法院21年度上字第1115號判例、94年度臺上字
    第2266號判決意旨均參照）；又按刑法第321條第1項第3款
    之攜帶兇器竊盜罪，係以行為人攜帶兇器竊盜為其加重條件
    ，此所謂「兇器」，其種類並無限制，凡客觀上足以對人之
    生命、身體、安全構成威脅，具有危險性之兇器均屬之，且
    祇須行竊時攜帶此種具有危險性之兇器為已足，並不以攜帶
    之初有行兇之意圖為必要（最高法院79年臺上字第5253號判
    例參照）；次該條項第2款所謂「門扇」專指門戶而言，應
    屬狹義分隔住宅或建築物內外之間之出入口大門而言。而所
    謂「其他安全設備」，指門扇牆垣以外，依通常觀念足認防
    盜之一切設備而言，如窗戶、門鎖等是。查被告於附表編號
    1 所示時地，強盜財物所持菜刀1把、附表編號7所示持以作
    案所用短刀1把、附表編號10、12所示犯案所用之Ｔ字型扳
    手1支、附表編號11所示犯案所用之螺絲起子1支，均係金屬
    製品，質重而堅實，於客觀上足以對人體造成威脅，可認定
    為兇器。又被告恃年輕力壯，以衣物或口罩幪面，並持刀恫
    嚇附表編號1、7所示被害人交付財物，依一般社會通念判斷
    ，顯足使被害人辛○○、庚○○恐其生命、身體、安全受到
    立即危害，而心理受壓制，喪失意思自由至不能抗拒而交付
    財物，自已使被害人辛○○、庚○○達於不能抗拒之程度。
    是核被告就附表編號1翻越圍牆，開啟1樓窗戶後，自該窗戶
    與鐵窗間空隙以踰越窗戶方式侵入，並持菜刀抵住被害人辛○○交付財物，揆諸前揭說明，此部分所為係犯刑法第328
    條第1項強盜罪而有刑法第321條第2款、第3款之攜帶兇器踰
    越牆垣及安全設備強盜罪；附表編號7所示犯行，係被告持
    短刀抵住被害人庚○○，喝令交付財物，此部分所為，係犯
    刑法第328條第1項強盜罪而有刑法第321條第3款之攜帶兇器
    強盜罪；附表編號2、6、8部分犯行，均係趁被害人不知或
    不注意之際，徒手竊得被害人寅○○、壬○○、戊○○之財
    物，核其所為，係犯刑法第320條第1項之竊盜罪；附表編號
    4犯行，係被告於夜間踰越被害人己○○住處之窗戶而侵入
    其內竊取財物，應係犯刑法第321條第1項第1、2款之踰越安
    全設備於夜間侵入住宅竊盜罪；附表編號3、5、9、13部分
    犯行，係被告乘人不及防備，公然掠取被害人子○○、丁○○、丙○○、甲○○之財物，係犯刑法第325條第1項之搶奪
    罪；公訴意旨認附表編號13部分，應依刑法第320條第1項竊
    盜罪處斷，尚有未洽，惟起訴事實相同，爰依法變更起訴法
    條；至被告於附表編號10至12所示時、地持Ｔ字型扳手或螺
    絲起子竊取被害人癸○○、闕文良及丑○○之重型機車，揆
    諸前開說明，應係犯刑法第321條第1項第3款攜帶兇器竊盜
    罪。被告所犯附表所示13罪，犯意各別，行為互殊，應予分
    論併罰。又97年10月2日之日出時刻為5時50分，有交通部中
    央氣象局編印之中華民國97年日出日沒時刻表乙份在卷可考
    ，則被告於附表編號1所示時間即當日6時5分潛入被害人辛○○住處，尚非日落後日出前於夜間侵入，公訴人認被告此
    部分係夜間侵入又漏引刑法第321條第1項第2款之規定，容
    有誤會，併此敘明。末查被告前因竊盜案件，經本院90年度
    簡字第269號判決判處有期徒刑3月確定，再經本院96年度聲
    減字第1526號裁定減為有期徒刑1月15日，於97年2月29日縮
    刑期滿執行完畢，有高等法院被告前案紀錄表附卷可稽；其
    於受徒刑之執行完畢後，5年以內故意再犯本件有期徒刑以
    上之各罪，均為累犯，均應依刑法第47條第1項加重其刑。
    至被告就逮後，於有偵查犯罪職權之機關或公務員發覺前，
    向警員坦承附表編號5至11所示犯行而自首接受裁判，併依
    刑法第62條規定減輕其刑，並先加後減。
四、爰審酌被告年輕力壯不思正途獲取金錢，僅因一時缺錢花用
    ，即多次侵入他人住宅或攜帶兇器強盜、竊盜或搶奪他人財
    物，犯罪之動機、手段均惡性非輕，所為對於社會治安亦有
    顯著危害，惟念被告並未傷及無辜，犯後除主動供出部分犯
    行及協助尋獲贓物發還被害人外，始終坦承犯行，並斟酌其
    國中肄業之智識程度、未婚、與父母同住、經濟狀況不好等
    一切情狀，認公訴人具體求刑被告應執行有期徒刑18年，尚
    嫌過重，本院爰分別量處如主文所示之刑，並定其應執行之
    刑。
五、扣案口罩1個係被告犯附表編號7所示犯行用以遮掩面容所用
    之物、被告持以犯附表編號10、12竊盜犯行所用Ｔ字型扳手
    1支，均為被告所有、供為犯罪所用，業據被告供明在卷，
    應依刑法第38條第1項第2款規定宣告沒收。至扣案黑色外套
    1件、黑色圓領長袖上衣1件、半罩式安全帽3頂與棉質白色
    藍條紋手套1雙，被告固坦承曾分別於附表所示時、地犯案
    時穿戴，然供稱係遵從交通規則（安全帽部分）或阻擋寒風
    （衣物及手套）之故，並非犯案時掩飾身分使用等語（見本
    院卷第118至121頁），即非供本案犯罪所用之物，亦均非犯
    罪所得或所生之物；附表編號7犯行所用短刀1支、附表編號
    11犯行所用螺絲起子1把，則遭被告丟棄而未扣案，亦經其
    自承在卷（見本院卷第121頁），爰均不予宣告沒收，併予
    敘明。
六、公訴人另請求本院依竊盜犯贓物犯保安處分條例第3條第1項
    之規定，併予諭知應於刑之執行前令入勞動場所強制工作等
    語。惟按保安處分係針對受處分人將來之危險性所為之處置
    ，以達教化、治療之目的，為刑罰之補充制度，保安處分中
    之強制工作，旨在對嚴重職業性犯罪及欠缺正確工作觀念或
    無正常工作因而犯罪者，強制其從事勞動，學習一技之長及
    正確之謀生觀念，使其日後重返社會，能適應社會生活。然
    保安處分之措施亦含社會隔離、拘束身體自由之性質，其限
    制人民之權利，實與刑罰同，自應受比例原則之規範，使保
    安處分之宣告，與行為人所為行為之嚴重性、行為人所表現
    之危險性，及對行為人未來行為之期待性相當，最高法院91
    年度臺上字第4625號判決意旨參照。經查被告身染毒癮，經
    本院令入戒治處所施以強制戒治中，有臺灣高等法院被告前
    案紀錄表在卷可查。而施用毒品者，依毒品危害防制條例規
    定固應科以刑罰，惟基於施用毒品之人，兼有病患屬性，乃
    於刑事政策上對合於一定條件之施用者，依同條例第20條、
    第23條之規定，施以觀察、勒戒及強制戒治之治療，期以保
    安處分替代刑罰，戒斷其身、心癮。此乃鑑於毒品具高度心
    理、生理依賴性，一旦停止使用，除產生戒斷反應外，心理
    的渴藥性是吸毒者最難克服的問題。本案被告面臨毒品戒斷
    症狀，為求解癮，乃不斷犯案以挹注購毒資金，此病態惡性
    循環，能否視為其好逸惡勞、浸漸懶惰成性而有犯罪習慣？
    尚非無疑。況本案被告既因施用毒品此戕害身心之病態行為
    ，經本院施以強制戒治之替代刑罰之保安處分，以期自新及
    協助其斷除毒癮。是否適宜再將此病態行為衍生之犯罪行為
    ，認屬嚴重、有犯罪習性之職業性犯罪，而另課以類似刑罰
    效果之強制勞動處分？亦饒有研求之餘地。復念及被告雖犯
    下多起竊盜、搶奪、強盜犯行，然所得財物價額非鉅，又未
    傷及無辜，犯後除主動供出部分犯行並協助尋獲贓物發還被
    害人外，犯罪後亦坦承犯行不諱，足見其尚知悔悟，有改過
    遷善之期待可能。是依比例原則，綜合其所為行為之嚴重性
    、所表現之危險性及對其未來之期待性等情以觀，本院因認
    就被告前揭犯行判處如主文所示之刑，已與被告犯行之處罰
    相當，足資儆懲。是公訴人上開為被告應於刑之執行前令入
    勞動場所強制工作之宣告之聲請，難以准許，附此敘明。
據上論斷，應依刑事訴訟法第299條第1項前段、第300條，刑法
第320條第1項、第321條第1項第1款、第2款、第3款、第325條第
1項、第330條第1項、第47條第1項、第62條前段、第38條第1項
第2款、第51條第5款，刑法施行法第1條之1第1項、第2項前段，
判決如主文。
本案經檢察官徐鈺婷到庭執行職務
中    華    民    國    98    年    6    月    17    日
                  刑事第四庭審判長法  官  蔡憲德
                                  法  官  吳育霖
                                  法  官  王慧娟
以上正本證明與原本無異。
如不服本判決應於收受判決後10日內向本院提出上訴書狀，並應
敘述具體理由；其未敘述上訴理由者，應於上訴期間屆滿後20日
內向本院補提理由書（均須按他造當事人之人數附繕本）「切勿
逕送上級法院」。告訴人或被害人如對於本判決不服者，應具備
理由請求檢察官上訴，其上訴期間之計算係以檢察官收受判決正
本之日期為準。
中    華    民    國    98    年    6    月    17    日
                                  書記官  黃子祝
附表：
┌─┬────┬────┬─────────┬──┬──────────┐
│編│犯罪時間│犯罪地點│犯罪方式及所得財物│是否│罪                刑│
│號│        │        │（被害人）        │自首│                    │
├─┼────┼────┼─────────┼──┼──────────┤
│1 │97年10月│嘉義市五│翻越圍牆及1樓窗戶 │無  │乙○○犯攜帶兇器踰越│
│  │2日6時5 │福街161 │侵入住宅，並持陳錦│    │牆垣、安全設備強盜罪│
│  │分      │巷3號處 │萍廚房菜刀架住被害│    │，累犯，處有期徒刑捌│
│  │        │        │人頸項，強索新臺幣│    │年陸月。            │
│  │        │        │（下同）25,000元。│    │                    │
├─┼────┼────┼─────────┼──┼──────────┤
│2 │97年12月│嘉義市和│徒手以寅○○未自機│同上│乙○○犯竊盜罪，累犯│
│  │26日6時 │平路361 │車鑰匙孔拔下之鑰匙│    │，處有期徒刑陸月。  │
│  │許      │巷22號前│竊取CIL-439重型機 │    │                    │
│  │        │        │車。              │    │                    │
├─┼────┼────┼─────────┼──┼──────────┤
│3 │97年12月│嘉義市中│趁子○○不及防備之│同上│乙○○犯搶奪罪，累犯│
│  │29日9時 │山路660 │際，徒手搶奪置於機│    │，處有期徒刑捌月。  │
│  │20分    │號前    │車踏板上皮包1個（ │    │                    │
│  │        │        │有現金34,000元、身│    │                    │
│  │        │        │分證、機車駕照、行│    │                    │
│  │        │        │照、健保卡、郵局金│    │                    │
│  │        │        │融卡、花旗銀行金融│    │                    │
│  │        │        │卡、玉山銀行金融卡│    │                    │
│  │        │        │、聯邦銀行金融卡、│    │                    │
│  │        │        │配偶楊明津彰化銀行│    │                    │
│  │        │        │金融卡、子○○子女│    │                    │
│  │        │        │健保卡2張、印章2個│    │                    │
│  │        │        │、motorola行動電話│    │                    │
│  │        │        │1支）。           │    │                    │
├─┼────┼────┼─────────┼──┼──────────┤
│4 │97年12月│嘉義市興│徒手開啟、踰越郭茂│同上│乙○○犯踰越安全設備│
│  │27日3時 │安街16巷│忠住處1樓窗戶，侵 │    │夜間侵入住宅竊盜罪，│
│  │許      │3號     │入其內竊取被害人郭│    │累犯，處有期徒刑捌月│
│  │        │        │茂忠長褲內現金6000│    │。                  │
│  │        │        │元、被害人之女郭冠│    │                    │
│  │        │        │汝皮夾內現金3000元│    │                    │
│  │        │        │，與價約12,000元之│    │                    │
│  │        │        │茶葉6公斤。       │    │                    │
├─┼────┼────┼─────────┼──┼──────────┤
│5 │97年12月│嘉義市成│趁丁○○不及防備之│自首│乙○○犯搶奪罪，累犯│
│  │31日11時│功街與西│際，徒手搶奪其機車│    │，處有期徒刑陸月。  │
│  │30分    │門街交岔│腳踏板上之皮包1 個│    │                    │
│  │        │路口處  │（內有現金14,000元│    │                    │
│  │        │660號前 │、身分證、健保卡、│    │                    │
│  │        │        │郵局存摺、郵局提款│    │                    │
│  │        │        │卡、花旗銀行信用卡│    │                    │
│  │        │        │、玉山銀行存摺1份 │    │                    │
│  │        │        │、林照鈞身分證1張 │    │                    │
│  │        │        │、林恩澤健保卡1張 │    │                    │
│  │        │        │、0000000000行動電│    │                    │
│  │        │        │話1支）           │    │                    │
├─┼────┼────┼─────────┼──┼──────────┤
│6 │98年1月4│嘉義市文│趁壬○○未注意，徒│同上│乙○○犯竊盜罪，累犯│
│  │日2時10 │化路與中│手竊取其皮包1個（ │    │，處有期徒刑肆月。  │
│  │分      │正路交岔│內有身分證、現金  │    │                    │
│  │        │路口    │10,000元、健保卡、│    │                    │
│  │        │        │駕照、中國信託商業│    │                    │
│  │        │        │銀行提款卡、臺灣銀│    │                    │
│  │        │        │行提款卡）。      │    │                    │
├─┼────┼────┼─────────┼──┼──────────┤
│7 │98年1月 │嘉義市民│持短刀抵住庚○○脖│同上│乙○○犯攜帶兇器強盜│
│  │29日23時│生南路  │子，使之無法抗拒而│    │罪，累犯，處有期徒刑│
│  │許      │403巷51 │強盜其皮夾1只（內 │    │柒年陸月。扣案口罩壹│
│  │        │號前    │含現金9,000元、新 │    │個沒收。            │
│  │        │        │光三越禮券2,600 元│    │                    │
│  │        │        │、郵局提款卡、兆豐│    │                    │
│  │        │        │商業銀行提款卡、玉│    │                    │
│  │        │        │山銀行信用卡、台新│    │                    │
│  │        │        │銀行信用卡、中國信│    │                    │
│  │        │        │託銀行信用卡、身分│    │                    │
│  │        │        │證、駕照各1張、健 │    │                    │
│  │        │        │保卡3張）。       │    │                    │
├─┼────┼────┼─────────┼──┼──────────┤
│8 │98年2月 │嘉義市文│趁戊○○未注意，徒│同上│乙○○犯竊盜罪，累犯│
│  │20日19時│化路164 │手竊取其放置身旁機│    │，處有期徒刑肆月。  │
│  │50分    │號前    │車坐墊上皮包1個（ │    │                    │
│  │        │        │內有信金300元、身 │    │                    │
│  │        │        │分證、郵局金融卡、│    │                    │
│  │        │        │新竹國際商業銀行金│    │                    │
│  │        │        │融卡、第一商業銀行│    │                    │
│  │        │        │之提款卡、數位相機│    │                    │
│  │        │        │1台、行動電話2支、│    │                    │
│  │        │        │郭哲維身分證1張） │    │                    │
├─┼────┼────┼─────────┼──┼──────────┤
│9 │98年2月 │嘉義市新│趁丙○○未及防備之│同上│乙○○犯搶奪罪，累犯│
│  │21日17時│民路906 │際，徒手搶奪其放置│    │，處有期徒刑陸月。  │
│  │18分    │號前    │車籃內皮包1個（內 │    │                    │
│  │        │        │有現金900元、身分 │    │                    │
│  │        │        │證、國立成功大學學│    │                    │
│  │        │        │生證、機車駕照、健│    │                    │
│  │        │        │保卡、玉山銀行信用│    │                    │
│  │        │        │卡、Sony牌T9數位相│    │                    │
│  │        │        │機1台、ipodnano16G│    │                    │
│  │        │        │隨身聽1台、Sony   │    │                    │
│  │        │        │Ericsson牌K510i手 │    │                    │
│  │        │        │機1支、「不婚年代 │    │                    │
│  │        │        │的戀愛哲學」1本） │    │                    │
├─┼────┼────┼─────────┼──┼──────────┤
│10│98年2月 │嘉義市「│持Ｔ字型扳手1支， │同上│乙○○犯攜帶兇器竊盜│
│  │22日12時│陽明醫院│竊取癸○○所有LRH-│    │罪，累犯，處有期徒刑│
│  │許      │停車場」│557重型機車1台。  │    │柒月。扣案Ｔ字型扳手│
│  │        │        │                  │    │壹支沒收。          │
├─┼────┼────┼─────────┼──┼──────────┤
│11│98年2月 │嘉義市北│持螺絲起子1支，竊 │同上│乙○○犯攜帶兇器竊盜│
│  │24日20時│榮街6號 │取卯○○所有LTE-55│    │罪，累犯，處有期徒刑│
│  │30分    │住處前  │7重型機車1台。    │    │柒月。              │
├─┼────┼────┼─────────┼──┼──────────┤
│12│98年2月 │嘉義市文│持Ｔ字型扳手1支， │無  │乙○○犯攜帶兇器竊盜│
│  │21日17時│化路241 │竊取丑○○所有IKG-│    │罪，累犯，處有期徒刑│
│  │50分    │巷1號前 │908重型機車1台。  │    │捌月。扣案Ｔ字型扳手│
│  │        │        │                  │    │壹支沒收。          │
├─┼────┼────┼─────────┼──┼──────────┤
│13│98年2月 │嘉義市文│趁甲○○不及防備之│無  │乙○○犯搶奪罪，累犯│
│  │24日23時│化路與中│際，徒手搶奪其皮包│    │，處有期徒刑捌月。  │
│  │許      │正街交岔│1個（內有現金700元│    │                    │
│  │        │路口    │、身分證、機車駕照│    │                    │
│  │        │        │、汽車駕照、溪口農│    │                    │
│  │        │        │會存摺、媽媽手冊、│    │                    │
│  │        │        │0000000000號行動電│    │                    │
│  │        │        │話1支、健保卡2張）│    │                    │
└─┴────┴────┴─────────┴──┴──────────┘
附錄本案法條：
中華民國刑法第320條第1項
意圖為自己或第三人不法之所有，而竊取他人之動產者，為竊盜
罪，處5年以下有期徒刑、拘役或5百元以下罰金。
中華民國刑法第321條第1項第1、2、3款
犯竊盜罪而有下列情形之一者，處6月以上、5年以下有期徒刑：
一、於夜間侵入住宅或有人居住之建築物、船艦或隱匿其內而犯
    之者。
二、毀越門扇、牆垣或其他安全設備而犯之者。
三、攜帶兇器而犯之者。
中華民國刑法第325條第1項
意圖為自己或第三人不法之所有，而搶奪他人之動產者，處6月
以上5年以下有期徒刑。
中華民國刑法第330條第1項
犯強盜罪而有第321條第1項各款情形之一者，處7年以上有期徒
刑。


司法院資訊處製作；財團法人民間司法改革基金會備份。
